\documentclass[../00_main.tex]{subfiles}

\begin{document}

\section{Verbs}

\subsection{Simple future tense}

Examples of simple future tense
\begin{table}[H]
    \center
    \begin{tabular}{| l | l |}\hline
        Мен барам, мен келем                \\\hline
        Сен барасың, сен келесиң            \\\hline
        Сиз барасыз, сиз келесиз            \\\hline
        Силер барасыңар, сиздер келесиздер  \\\hline
        Ал/Алар барат/ келет                \\\hline
    \end{tabular}
    \caption{Examples of simple future tense}
\end{table}

\subsection{Past tense}

\begin{table}[H]
    \center
    \begin{tabular}{| l | l | l | l | l |}\hline
        Pron.   & vowel / voiced    & unvoiced  & Pers. e.  & Ex.
        \\\hline\hline
        Мен     & ды/ду/ди      & ты/ту/ти  & м & жасадым   \\\hline
        Сен     &               &           & ң & ичтиң     \\\hline
        Сиз     &               &           & ңыз & жедиңиз \\\hline
        Ал      &               &           & - &   \\\hline
    \end{tabular}
    \caption{Examples of simple future tense}
\end{table}

\subsubsection{Adverbs in past tense}

\begin{table}[H]
    \center
    \begin{tabular}{| l | l | l | l |}\hline
        Өткөн  & жумада &  last     &   week  \\\hline 
        Өткөн  & айда   &  last     &   month \\\hline 
        Өткөн  & жылда  &  last     &   year  \\\hline 
        2 күн  & мурда  &  2 days   &   ago   \\\hline 
        3 ай   & мурда  &  3 months &   ago   \\\hline 
        5жыл   & мурда  &  5 years  &   ago   \\\hline     
    \end{tabular}
    \caption{Adverbs in past tense}
\end{table}

\subsubsection{Question form}

\begin{table}[H]
    \center
    \begin{tabular}{| l | l | l |}\hline
        Сен      &  жедиң         & жедиңби?         \\\hline  
        Сиз      &  жасадыңыз     & жасадыңызбы?     \\\hline  
        Сиздер   &  туурадыңыздар & туурадыңыздарбы? \\\hline  
        Силер    &  келдиңер      &  келдиңерби?     \\\hline  
    \end{tabular}
    \caption{Question form}
\end{table}

\subsection{Past indefinite tense}

\subsubsection{Singular}

\begin{table}[H]
    \center
    \begin{tabular}{| l | l | l | l | l |}\hline
        Pron.   & vowel / voiced    & unvoiced  & Pers. e.  & Ex.
        \\\hline\hline
        Мен     &  ган, ген, & кан, кен, & мын/мин/мун/мүн & 
        барганмын, кеткенмин\\
                & гон, гөн   & кон, көн  &                 & \\\hline
        Сен     &               &           & сың/сиң/суң/cүн & Көргөнсүң, 
        жазгансың\\\hline
        Сиз     &               &           & сыз/сиз/суз/сүз & Жөнөткөнсүз, 
        текшергенсиз\\\hline
        Ал      &               &           & - & тапшырган \\\hline
    \end{tabular}
    \caption{Examples of past indefinite tense}
\end{table}

\subsubsection{Plural}

Endings are the normal personal pronoun endings.

\subsubsection{Negative form}

\begin{table}[H]
    \center
    \begin{tabular}{| l | l | l | l | l |}\hline
        Pron.   & PIT & Neg. word & Pers. e.  & Ex.
        \\\hline\hline
        Mен   & барган &эмес &  мин   & Барган эмесмин   \\\hline   
        Сен   & келген &эмес &  сиң   & Келген эмессиң   \\\hline  
        Сиз   & күткөн &жок  &  сиз   & Күткөн жоксуз    \\\hline   
        Ал    & койгон &жок  &  -     & Койгон жок       \\\hline  
        Биз   & барган &эмес &  пиз   & Барган эмесбиз   \\\hline  
        Силер & келген &эмес &  сиңер & Келген эмессиңер \\\hline  
        Сиздер& күткөн &жок  &  суздар& Күткөн жоксуздар \\\hline  
        Алар  & коюшкан&жок  &  -     & Коюшкан жок      \\\hline  
    \end{tabular}
    \caption{Examples of past indefinite tense negative form}
\end{table}

\subsubsection{Question form}

\begin{table}[H]
    \center
    \begin{tabular}{| l | l | l |}\hline
        PIT     & Question ending БЫ & Ex.  \\\hline\hline
        Барганмын & бы& барганмынбы?   \\\hline
        Койгонсуң & бу& койгогсуңбу?   \\\hline
        келгенбиз & би& келгенбизби?   \\\hline
        күтүшкөн  & бү& к үтүшкөнбү?   \\\hline
    \end{tabular}
    \caption{Examples of past indefinite tense question form}
\end{table}


\end{document}
